【裁判字號】    91,附民上,39
【裁判日期】    921022
【裁判案由】    業務侵占
【裁判全文】
臺灣高等法院高雄分院刑事附帶民事訴訟判決       九十一年度附民上字第三九號
    上  訴  人
    即  被  告  甲○○
    被上訴人即
    原      告  康聯貿易有限公司
    法定代理人  馬玉山
    被上訴人即
    原      告  裕綸貿易有限公司
    法定代理人  張載元
右列上訴人因侵占案件，不服台灣高雄地方法院中華國九十一年四月三十日第一審刑
事附帶民事訴訟判決（九十年度附民字第二二號、九十一年度附民字第一九八號）
，提起上訴，本院判決如左：
    主  文
原判決廢棄。
被上訴人在第一審之訴及假執行之聲請均駁回。
    理  由
一、本件被上訴人即原告於原審起訴主張：
    甲○○自民國八十四年間起任職原告裕綸貿易有限公司（下稱裕綸公司），擔任
    牧草銷售業務員，負責南部地區業務推廣、銷售及貨款收取業務，竟意圖為自己
    不法之所有，將向客戶所收取八十九年七月至同年十二月貨款，變易持有為所有
    之意思，而侵吞入己，共侵占貨款新台幣（下同）五百十三萬八千零四十六元；
    另被告自八十九年十月三十日任職於原告康聯貿易有限公司（下稱康聯公司），
    擔任牧草銷售及收費業務，竟意圖為自己不法之所有，將向客戶收取八十九年十
    二月至九十年二月份貨款，變更持有之意思為所有，侵占貨款一百九十四萬二千
    八百二十九元。按因犯罪而受損害之人，於刑事訴訟程序得附帶提起民事訴訟，
    對於被告及依民法負賠償責任之人，請求回復其損害，請求之範圍依民法之規定
    ，為刑事訴訟法第四百八十七條所明定，又因故意或過失不法侵害他人之權利者
    ，負損害賠償責任，亦經民法第一百八十四條定有明文，甲○○所犯業務侵占，
    乃故意不法侵害原告財產權，依前揭條文規定，甲○○自應負賠償之責，爰依民
    法第一百八十四條規定，提起損害賠償之訴。
二、上訴人即被告則否認侵占上開貨款。求為判決廢棄原判決，駁回原告在第一審之
    訴。
三、按刑事訴訟諭知無罪、免訴或不受理之判決者，應以判決駁回原告之訴，刑事訴
    訟法第五百零三條第一項前段定有明文。本件刑事訴訟部分，業經本院將原判決
    撤銷，諭知上訴人無罪在案。依首開規定，應由本院將附帶民訴判決廢棄，駁回
    被上訴人在第一審之訴及其假執行之聲請。
據上論結，應依刑事訴訟法第四百九十條前段、第三百六十九條第一項前段、第五百
零三條第一項前段，判決如主文。
中        華        民        國    九十二  年    十      月  二十二    日
                              臺灣高等法院高雄分院刑事第四庭
  審判長法官  蕭權閔
                                        法官  陳吉雄
                                        法官  陳啟造
右正本證明與原本無異。
如不服本判決應於收受本判決後十日內向本院提出上訴書狀，其未述上訴理由者，
並得於提起上訴後十日內向本院補提理由書狀（均須按他造當事人之人數附繕本)「
切勿逕送上級法院」。
                                      書記官  白蘭
中    華    民    國      九十二      年      十      月     二十三   日


司法院資訊處製作；財團法人民間司法改革基金會備份。
